# 分立

提问人：taoyi4408 时间：2015-11-20 15:09:25
请问版主，企业在分立过程中，派生出的新公司由于投入净资产与实收资本之间的差异记其他应付款，存续公司记其他应收款。这么处理可以吗？

回答人：chenyiwei
这相当于新设公司需向存续公司支付部分现金作为取得分立净资产的对价。应当说没有这方面的禁止性规定。